【裁判字號】    99,上訴,3438
【裁判日期】    991117
【裁判案由】    毒品危害防制條例
【裁判全文】
臺灣高等法院刑事判決                99年度上訴字第3438號
上  訴  人  臺灣士林地方法院檢察署檢察官
被      告  甲○○
上列上訴人因被告毒品危害防制條例案件，不服臺灣士林地方法
院99年度審訴字第615號，中華民國99年8月26日第一審判決（起
訴案號：臺灣士林地方法院檢察署99年度毒偵字第1289號），提
起上訴，本院判決如下：
    主  文
上訴駁回。
    事實及理由
一、本案經本院審理結果，認第一審以上訴人即被告甲○○犯毒
    品危害防制條例第10條第1項之施用第一級毒品罪及同條第2
    項之施用第二級毒品罪，判處有期徒刑1 年，認事用法及量
    刑均無不當，應予維持，並引用第一審判決書記載之事實、
    證據及理由（如附件）。
二、檢察官上訴意旨略以：本案為被告第5次因施用毒品犯行經
    追訴、判決，且被告曾因施用毒品及竊盜等犯行，於民國（
    下同）96年8月8日執行有期徒刑完畢，另因竊盜犯行於98年
    7月31日執行完畢出監，即於98年12月8日、99年1 月29日再
    犯施用毒品犯行，分別經臺灣士林地方法院為有罪判決（99
    年度審訴字第143號、第249號），並於99年4 月18日再犯本
    案犯行，是被告於短暫時間內，密集施用毒品，足見違法意
    識甚高，且經前次矯治後，仍不思悔改，惡性非輕。又施用
    毒品本質上雖屬傷害自身健康之成癮性病態行為，但被告一
    再反覆為之，仍係浪費國家觀察、勒戒、偵查、審理之資源
    ，對於公益仍有損害。況此一行為既經立法者認屬違法行為
    需以刑責加以處罰，自應審酌被告就同一犯行反覆再犯之情
    形，給予妥適之量刑。且就違反同一刑罰規定之行為，行為
    人每次再犯，應可認為其罪責程度應較前次為高，而科處較
    前一次犯行為重之刑度，該刑罰之寬嚴程度始可適度反映行
    為人之罪責，並遏制行為人反覆再犯，而維持該刑罰規定所
    欲建立之法秩序。本件被告前因施用第1級、第2級毒品案件
    ，經臺灣士林地方法院於99年5月21日以99年度審訴字第249
    號分別院處有期徒刑9月、6月，應執行有期徒刑1年1月確定
    。本案被告之施用第1級及第2級毒品犯行，其刑度本應高於
    前案，始符合罪責相當性。雖因被告供稱係同時施用海洛因
    及甲基安非他命，而僅能論以施用第1 級毒品罪。然關於不
    同毒品間之施用方式，一般而言僅能依行為人之供述作為認
    定之依據，在合併施用第1級、第2級毒品之情形，固僅能論
    以施用第1 級毒品之罪，然量刑時自應考量行為人實際上係
    施用2種毒品之違法罪責，而量處與各別施用第1 級及第2級
    毒品行為人之執行刑相當之刑，始能避免量刑時相對而言是
    懲罰誠實供稱分別施用毒品之被告，而寬待投機辯稱同時施
    用2 種毒品者，以適切反映被告實際所施用毒品之罪責。故
    原審就被告本案再犯所為同時施用第1級及第2級毒品之犯行
    ，僅量處有期徒刑1年，顯屬過輕云云。
三、惟量刑之輕重，係屬事實審法院得依職權自由裁量之事項，
    苟已斟酌刑法第57條各款所列情狀，而未逾越法定刑度，不
    得遽指為違法（最高法院85年度台上字第2699號裁判意旨參
    照）。本件原審法院已審酌被告曾因施用毒品犯行而送觀察
    、勒戒及強制戒治程序，仍無法戒除毒癮，復因施用毒品案
    件，為法院判決有罪確定後，再觸犯本件施用毒品犯行，顯
    示其無戒絕之決心，惟被告施用毒品係傷害自身健康，所生
    危害非鉅，且本件被告僅施用毒品1 次，並在準備程序及審
    理中坦承犯行，態度尚屬良好等一切情狀，量處被告有徒刑
    1 年，復未逾越法定刑度，自不得遽指為違法。且本件被告
    係同時施用第1級及第2級毒品，從一重以施用第1 級毒品罪
    處斷，此與分別或先後施用第1級及第2級毒品為2 罪之情形
    有別，自不得以被告甫於99年5月21日因施用第1級及第2 級
    毒品分別被判處有期徒刑9月、6月，應執行有期徒刑1年1月
    確定，即認本案被告之施用第1級及第2級毒品犯行，其刑度
    應高於前案，始符合罪責相當性。本件檢察官上訴認原審量
    刑顯屬過輕云云，為無理由，應予駁回。
據上論斷，應依刑事訴訟法第373條、第368條，判決如主文。
本案經檢察官周誠南到庭執行職務。
中    華    民    國    99    年    11    月    17    日
                  刑事第三庭  審判長法  官  陳博志
                                    法  官  陳德民
                                    法  官  劉興浪
以上正本證明與原本無異。
如不服本判決，應於收受送達後10日內向本院提出上訴書狀，其
未敘述上訴之理由者並得於提起上訴後10日內向本院補提理由書
（均須按他造當事人之人數附繕本）「切勿逕送上級法院」。
                                    書記官  王詩涵
中    華    民    國    99    年    11    月    17    日

司法院資訊處製作；財團法人民間司法改革基金會備份。
